# 投资和让渡资产使用权如何区分

提问人：komachan 时间：2016-04-14 11:30:58
如题。 投资取得的收益和让渡资产使用权取得的收入如何区分？

回答人：chenyiwei
这两者没有严格界限。中国企业会计准则下在“投资收益”科目中核算的持有期间股利、利息收益，在IFRS下就属于IAS 18（收入准则）的规范范围，因而应作为收入核算，实际上也是一种让渡资产使用权收入。